---
title: "Reporte de Empresa"
author: "Dilam Serkovich"
date: "`r format(Sys.time(), '%d %B, %Y')`"
href: index.html
output:
  html_document: default
  pdf_document: default
lang: es-ES
---

```{r setup, include=FALSE}
knitr::opts_chunk$set(echo = FALSE)
library(readxl)   #Leer excel
library(ggthemes) #Paquetes colores de themas
library(tidyverse)#Conjunto de Paquetes
library(ggplot2)  #Graficos ggplot2 
#library(car)      #Cambiar variables
library(highcharter)#Graficos dinamicos

setwd("C:/Users/USER/Documents/RProjects/statistical_system")
#Importar los datos del archivo de excel
Datos <- read_excel(paste0(getwd(), "/data.xlsx"))
Datos_muestra <- Datos
Datos_muestra$fecha <- as.Date(Datos_muestra$fecha)
#Selecciónar columnas que se van a utilizar
datos2 <- select(Datos, Descripción, Cantidad, fecha)
datos3 <- Datos
datos3$fecha <-as.Date(datos3$fecha)

```

# Reporte R Markdown

Este documento permitirá la vizualización de resultados y gráficos estadísticos para la empresa textil: Confecciónes Guianella.
Se utilizará una muestra de datos de ventas de los meses de Junio hasta Septiembre
_____________________________________________________________________________________________________________________
_____________________________________________________________________________________________________________________

## Mostrar Tabla de Datos
<button class="btn btn-primary" data-toggle="collapse" data-target="#BlockTable"> Mostrar/Ocultar </button>  
<div id="BlockTable" class="collapse"> 

```{r}
#Mostrar Muestra de manera ordenada y en formato
knitr::kable(Datos_muestra, format = "markdown")
#Datos_muestra
```
</div id="BlockTable">
_____________________________________________________________________________________________________________________
_____________________________________________________________________________________________________________________


## Prendas más vendidas

*En las siguientes ilustraciónes se visualizará la cantidad y el tipo de prenda que se vendio durante los meses siguientes:*


### Graficos no interactivo


```{r pressure, echo=FALSE, warning=FALSE, message=FALSE, fig.align = 'center',  fig.width = 10, fig.height = 6}
rm(pf)
pf<-ggplot(data = datos2, mapping = aes(x = fecha, y = Cantidad, color = Descripción, size = Cantidad, alpha=0.8))+
  geom_point() + geom_smooth(se=FALSE)+
  labs(title = "Cantidad de productos por Mes",
       subtitle = "Excel de Ventas",
       x = "Mes(fecha)",
       y = "Unidades",
       color = list(text='Prenda/Pieza'),
       size = "Cantidad") +
  guides(size = FALSE, alpha=FALSE) +
  theme_fivethirtyeight()+
  theme(legend.title = element_text(color="black", size=12, face="bold"),
        plot.subtitle = element_text(color="grey", size=14, face="bold.italic"),
        axis.title.x = element_text(color="black", size=12, face="bold"),
        axis.title.y = element_text(color="black", size=12, face="bold"),
        plot.title = element_text(color="black", size=18, face="bold")) +
  scale_colour_brewer(palette = "Paired")
pf
```

### Grafico detallado e interactivo
    
```{r dinamic, echo=FALSE, warning=FALSE, message=FALSE, fig.align = 'center',  fig.width = 15, fig.height = 15}

#data( datos3, package = "ggplot2")

hchart(datos3, "scatter", hcaes(x = fecha, y = Cantidad , group = Descripción, size = Importe, alpha = 0.8)) %>%
  hc_title(text = "Prendas por Fecha y su Importe") %>%
   hc_subtitle (text = "Data de Excel") %>% 
  hc_tooltip(crosshairs = TRUE, pointFormat = "fecha: {point.x:%d/%m/%Y} <br> cantidad: {point.y} <br> Importe:  S/{point.size}") %>% 
  hc_add_theme(hc_theme_darkunica())
 


```

## Pronostico de Ventas
En este apartado se mostrará el pronostico de ventas en los proximos 6 meses, se utilizará un excel con datos aleatorios(Los datos pueden venir directamente del base de datos real).
```{r SerieTime, echo=FALSE, warning=FALSE, message=FALSE,fig.align = 'center',  fig.width = 15, fig.height = 15}

library(dplyr)    #Paquete para seleccionar columna(transformar dataframe)
library(fpp2)     #Trabajar con plop de series de tiempo
library(lubridate)#Manipular fechas
library(tidyr)    #Manipular datos

#Cargar Datos de ventas aleatorias desde 2019-2021
DatosL <- read_excel(paste0(getwd(), "/dataL.xlsx"))

#Seleccionar datos de Importe y fecha
Ventas_diarias <- select(DatosL, Importe, fecha)

#Cambiar el nombre de Importe a Ventas
colnames(Ventas_diarias)[1]<- "ventas"

#Transformar a ventas mensuales
ventas_mensuales <- Ventas_diarias %>%
  mutate(month = format(fecha, "%m"), year =format(fecha, "%Y")) %>%
  group_by(month, year) %>%
  summarise(ventas = sum(ventas))

ventas_mensuales <- ventas_mensuales[with(ventas_mensuales, order(ventas_mensuales$year)),]

#Crear una serie temporal de ventas_mensuales
Y<- ts(ventas_mensuales[,3], start = c(2019,1), frequency = 12) #, end = c(2021,11)
```

### Transformación de Datos diarios a mensuales
 
```{r}
Y
```

### Grafico de la serie de Tiempo

```{r plotSeire, echo=FALSE, warning=FALSE, message=FALSE,fig.align = 'center',  fig.width = 15, fig.height = 8}
autoplot(Y)+
  ggtitle("Grafica de ventas en el Tiempo de “CREACIONES Guianella”")+
  ylab("Expresado en soles")

```

### Proceso de resultados

<button class="btn btn-primary" data-toggle="collapse" data-target="#BlockName"> Mostrar/Ocultar </button>  
<div id="BlockName" class="collapse"> 

### Graficos de descomposición

```{r Descomponer, echo=FALSE, warning=FALSE, message=FALSE,fig.align = 'center',  fig.width = 15, fig.height = 15}
descom=decompose(Y)
autoplot(descom)
#data -> Grafica de la evolución
#seasonal -> identifica la estacionalidad
#trend -> Tendencia
#remainder -> Residuos del modelo

```

### Grafico de medición de residuo
 
```{r Residuo, echo=FALSE, warning=FALSE, message=FALSE,fig.align = 'center',  fig.width = 8, fig.height = 6}
acf(Y)
pacf(Y)

```

### Diferencia en el Tiempo

```{r Diferent, echo=FALSE, warning=FALSE, message=FALSE,fig.align = 'center',  fig.width = 8, fig.height = 8}
DY <- diff(Y)

##Observar las diferencias
autoplot(DY)+
  ggtitle("Cambios anuales de ventas en el Tiempo")+
  ylab("Expresado en soles")

```

### Modelo Arima

```{r ModelAri, echo=FALSE, warning=FALSE, message=FALSE,fig.align = 'center',  fig.width = 15, fig.height = 15}
#Elaboramos el modelo arima
modelo_arima <- auto.arima(Y,d=1, D=1, stepwise = TRUE, approximation = TRUE, trace = FALSE)

##Realizamos la revision de los residuos del modelo
checkresiduals(modelo_arima)

```

</div>

### Pronostico de ventas en los proximos 6 meses
```{r Pronostico, echo=FALSE, warning=FALSE, message=FALSE,fig.align = 'center',  fig.width = 15, fig.height = 8}

fcst <- forecast(modelo_arima, h=6, level = c(95))
autoplot(fcst)+
  ggtitle("Grafica de Pronostico de ventas en el Tiempo")+
  ylab("Expresado en soles")

```

```{r resultados, echo=FALSE, warning=FALSE, message=FALSE}

pronostico <- as.data.frame(fcst)

#pronostico 

knitr::kable(pronostico, format = "markdown")

#Exportar los datos a un excel
library(rio)

fn <- "Pronostico_rio.xlsx"
#Check its existence
if (file.exists(fn)) {
   #Delete file if it exists
  print("Datos de pronostico actualizados")
  file.remove(fn)
}

export(pronostico,"Pronostico_rio.xlsx")
```
